# 请教陈版固定资产折旧的问题

提问人：leon007 时间：2013-08-01 10:13:25
本人也有这样的观点，但是不确定是否正确？同事也有不认同的，还挺各位大师们讨论

回答人：chenyiwei
IFRS下对这一点有明确规定。中国准则下没有明确提到这一点，但这一点与准则本身的基本原则并不冲突。

提问人：原来你就在这里 时间：2018-03-31 09:45:44
“对于许多种资产来讲，工作量法这一假定是合理的，特别是在有形磨损比经济折旧更为重要。”
有形磨损倒是比较直观，请问经济折旧怎么理解呢？

回答人：chenyiwei
经济折旧主要是因技术进步、更严格的环保要求等原因导致现有固定资产的经济性贬值。直观的表现是在旧货市场上交易价格的下降。